臺灣高等法院刑事判決
109年度上訴字第4404號
上  訴  人  
即  被  告  蔡証憲



上列上訴人因偽造文書等案件，不服臺灣新北地方法院109年度
審訴字第742號，中華民國109年5月29日第一審判決（起訴案號
：臺灣新北地方檢察署109年度偵字第1113號、109年度調偵字第
589號），提起上訴，本院判決如下：
    主  文
原判決關於附表一編號1、3、4犯罪所得沒收之部分均撤銷。
附表一編號1、3犯罪所得沒收，分別如附表一「撤銷後之犯罪所
得沒收主文」欄所示。
其餘上訴駁回。
    事  實
一、蔡証憲：
　㈠與陳香柔前係男女朋友，其明知未經他人許可，不得無故輸
    入他人帳號密碼，入侵電腦或其他相關設備，竟意圖為自己
    之不法利益，基於妨害電腦使用、行使偽造準私文書及詐欺
    得利之犯意，於不詳時、地先以其自用之手機透過網際網路
    登入線上遊戲「萬國覺醒」購買遊戲點數，復於結帳頁面輸
    入陳香柔使用之台灣大哥大手機門號0000-000-000號，待上
    開遊戲系統傳送驗證碼至陳香柔上開手機後，即未經陳香柔
    之同意或授權，自行輸入密碼解鎖陳香柔之手機、並收取驗
    證碼，將上開線上遊戲帳號綁定陳香柔上開手機號碼，向遊
    戲公司佯以：陳香柔同意以上開電話門號之電信公司行動電
    話小額付費服務向線上遊戲「萬國覺醒」支付費用云云，而
    偽造電磁紀錄之準私文書並上傳至遊戲公司以行使。蔡証憲
    復接續於如附表二所示時間，向線上遊戲「萬國覺醒」購買
    遊戲點數，致線上遊戲「萬國覺醒」及台灣大哥大電信公司
    陷於錯誤，誤認蔡証憲有權使用上開門號小額付費服務購買
    點數，線上遊戲「萬國覺醒」因而陸續於如附表二所示之時
    間提供遊戲點數服務，台灣大哥大電信公司並代墊如附表所
    示消費金額新臺幣（下同）7,875元後，並附加於陳香柔上
    開手機門號之帳單費用，以此方式取得如附表二所示價格遊
    戲點數之不法利益，足生損害於陳香柔、線上遊戲「萬國覺
    醒」及台灣大哥大電信公司。嗣陳香柔收受上開行動電話門
    號之電信費用帳單後，始悉上情。
　㈡另意圖為自己不法所有，
　　1.基於侵入住宅竊盜之犯意，於108 年8 月27日上午5 時30
      分許，侵入新北市○○區○○路0 段00巷0 號13樓之2 楊健生
      、熊秀華住處，徒手竊取熊秀華所有之現金1 萬6,000 元
      、台新銀行卡號0000-0000-0000-0000 號信用卡及花旗銀
      行卡號0000-0000-0000-0000 號信用卡。
　　2.復明知信用卡為發卡銀行允許持卡人以刷卡程序向特約商
      店完成信用交易之憑藉，他人不得擅以持卡人之名義利用
      信用卡與特約商店完成消費交易，竟基於行使偽造準私文
      書、行使偽造私文書及詐欺取財之犯意，於如附表三所示
      時間，在不詳地點，接續於網路商店「ITUNE STORE 」輸
      入上開花旗銀行、台新銀行信用卡之卡號、授權碼等資訊
      刷卡消費，以表示熊秀華授權以其信用卡給付購買網路商
      品之款項，而偽造購買如附表三所示金額網路商品服務之
      網路購物單電磁紀錄後，上傳至上開網路商店而加以行使
      ，致使該商店陷於錯誤，誤以為係熊秀華本人持卡消費，
      而交付附表三所示同價值之網路商品，並足生損害於熊秀
      華、網路商店「ITUNE STORE 」、台新銀行、花旗銀行對
      於信用卡交易管理之正確性。。
　　3.於如附表四時間，在臺北市○○區○○○路○段00號巴黎世家專
      櫃，持上開台新銀行信用卡刷卡消費，並向店員佯稱係熊
      秀華之兒子，於刷卡簽單上偽簽「張茲偉」之署名，使店
      員陷於錯誤，誤認係熊秀華授權消費，而交付如附表四所
      示之商品，並使上開台新銀行陷於錯誤，誤認為係熊秀華
      本人或係經其授權之人消費，而支付同額款項予上開商店
      ，足生損害於熊秀華、巴黎世家商店、台新銀行對於信用
      卡交易管理之正確性。
二、案經陳香柔訴由新北市政府警察局海山分局及楊健生、熊秀
    華及台新銀行代理人鄭順利訴由新北市政府警察局永和分局
    報告臺灣新北地方檢察署檢察官偵查起訴。
　　理  由
壹、程序部分：
一、按被告以外之人於審判外之言詞或書面陳述，除法律有規定
    者外，不得作為證據，刑事訴訟法第159條第1項定有明文。
    又被告以外之人於審判外之陳述，雖不符刑事訴訟法第159
    條之1至第159條之4之規定，而經當事人於審判程序同意作
    為證據，法院審酌該言詞陳述或書面陳述作成時之情況，認
    為適當者，亦得為證據；當事人、代理人或辯護人於法院調
    查證據時，知有同法第159條第1項不得為證據之情形，而未
    於言詞辯論終結前聲明異議者，視為有前項之同意，刑事訴
    訟法第159條之5亦定有明文。本判決下列所引除被告以外人
    於審判外之各項供述證據，公訴人、被告蔡証憲均未爭執其
    證據能力，且於言詞辯論終結前亦未聲明異議，本院審酌各
    該證據作成時之情況，並無不當之情形，認以之作為證據應
    屬適當，爰依刑事訴訟法第159條之5第2項規定，認有證據
    能力，合先敘明。
二、其餘資以認定本案犯罪事實之非供述證據（詳後述），亦查
    無違反法定程序取得之情形，依刑事訴訟法第158條之4反面
    規定，應具證據能力。
貳、實體部分：　　
一、認定事實依憑之證據及理由：
　㈠被告於前揭事實欄一㈠所載之時、地，在萬國覺醒遊戲結帳畫
    面綁定陳香柔手機後，傳送行使同意以「陳香柔手機費用」
    支付遊戲點數之準私文書後，於如附表二所示之時間購買總
    計7,875元之遊戲點數等事實，業據被告於本院調查、審理
    時均自白不諱，且經陳香柔證述明確，並有陳香柔手機門號
    0000000000手機交易訊息及交易明細、ITUNES STORE交易明
    細、被告與陳香柔LINE對話紀錄（見偵29568卷第7-8、29-3
    0、43-45頁）等在卷可稽。
　㈡被告於前揭事實欄一㈡所載之時、地，侵入楊健生、熊秀華住
    處，竊取16,000元、及台新銀行信用卡（卡號0000-0000-00
    00-0000 號）及花旗銀行信用卡（卡號0000-0000-0000-000
    0 號），再持上開二銀行信用卡，於如附表三、四所示之時
    、地，購買如附表三、四所示之商品等事實，業據被告於本
    院調查、審理時均自白不諱，且經楊健生、熊秀華、鄭順利
    、吳佩珍、林晏百證述明確，並有電梯、住處、百貨公司監
    視器畫面、台新銀行信用卡交易明細及發票、簽單、熊秀華
    花旗銀行簡訊翻拍照片等在卷可稽（見偵1113卷第47-49、6
    7-69、77、79、119-125、127、145-149頁）。另亦經員警
    取得被告同意後，扣得如附表四編號2、3所示之鞋子在案，
    有臺灣新北地方法院108年度聲搜字第1434號搜索票、自願
    受搜索同意書、搜索扣押筆錄、扣押物品目錄表、扣押物照
    片等附卷可參（見偵1113卷第87-117頁）。
　㈢是依上開證人指述內容及卷附之各項文書、證物等補強證據
    已足資擔保被告於本院調查、審理中所為之上開任意性自白
    之真實性，按據刑事訴訟法第156條之規定，自得據被告前
    開任意性自白及各該補強證據，採信被告任意、真實之自白
    ，認本件事證明確，被告犯行洵堪認定，應予依法論科。
二、論罪
　㈠事實欄一㈠之部分：
    1.按錄音、錄影或電磁紀錄，藉機器或電腦之處理所顯示之
      聲音、影像或符號，足以為表示其用意之證明者，亦以文
      書論，刑法第220 條第2 項定有明文。查本件被告連結網
      際網路登入線上遊戲「萬國覺醒」後，輸入陳香柔手機門
      號，復未經陳香柔同意或授權，擅自輸入密碼解鎖陳香柔
      手機並收取驗證碼後，將上開線上遊戲帳號綁定陳香柔手
      機門號，佯以表示陳香柔同意以上開手機門號所屬之電信
      公司行動電話小額付費服務向線上遊戲「萬國覺醒」支付
      費用之意思，自屬刑法第220 條第2 項規定之準私文書。
    2.按刑法第339 條第1 項、第2 項分別規定詐欺取財及詐欺
      得利罪，前者之行為客體係指財物，後者則指取得債權、
      免除債務、延期履行債務或提供勞務等財物以外之財產上
      不法利益（最高法院86年度台上字第3534號判決意旨參照
      ）。又遊戲點數並非現實可見之有形體財物，而係以電磁
      紀錄之方式儲存於伺服器，具有一定之財產價值，自屬刑
      法詐欺罪保護之法益，若以詐術手段為之，應認係取得財
      產上不法之利益。查被告接續使用綁定告訴人陳香柔手機
      門號之遊戲帳號購買遊戲點數，該等點數具有財產價值，
      自屬詐得財物以外之財產上不法利益甚明。
    3.是核被告此部分所為，係犯刑法第358條無故侵入他人電
      腦相關設備罪、刑法第216條、第220條第2項、第210 條
      之行使偽造準私文書罪、刑法第339條第2項之詐欺得利罪
      。
    4.又被告於偽造準私文書後復持以行使，偽造準私文書之低
      度行為應為行使之高度行為所吸收，不另論罪。
    5.被告基於詐欺得利之同一犯意，於密接時空分別實施起訴
      書附表一所示之各行為，應整體評價為一行為，屬接續犯
      ，應論以一罪。
    6.另被告以一行為觸犯前開數罪名，為想像競合犯，應一重
      之行使偽造準私文書罪論處。
　㈡事實欄一㈡1部分：核被告之所為，係犯刑法第321條第1項第1
    款侵入住宅竊盜罪。  
  ㈢犯罪事實一㈡2部分：
    1.核被告之所為，係犯刑法第216 條、第210 條、第220條
      第2 項之行使偽造準私文書罪及同法第339 條第1 項之詐
      欺取財罪。
    2.被告偽造電磁紀錄之準私文書後加以行使，偽造準私文書
      之低度行為，應為行使偽造準私文書之高度行為所吸收，
      不另論罪。
    3.被告在網路商店「ITUNE STORE 」輸入熊秀華之信用卡資
      料後，盜刷該張信用卡購物消費如起訴書附表三編號2、3
      所示，係基於單一犯罪決意，時間緊接，犯罪方法相同，
      侵害熊秀華、台新銀行、花旗銀行之同一法益，依一般社
      會健全觀念，在時間差距上均難以強行分開，在刑法評價
      上，應視為數個舉動之接續施行，為接續犯。
    4.被告以一行為同時觸犯行使偽造準私文書罪及詐欺取財罪
      ，為想像競合犯，應依刑法第55條之規定，從一重論以行
      使偽造準私文書罪。
  ㈣事實欄一㈡3部分：
    1.按信用卡交易過程，係持卡人向特約商店提示信用卡，由
      持卡人在簽帳單上簽名，確認交易之標的及金額，再由特
      約商店核對該信用卡之有效性及持卡人之身份同一性無訛
      後，特約商店即將該簽帳單送交聯合信用卡處理中心請款
      轉知發卡機構撥款，故簽帳單具有持卡人與特約商店之交
      易契約書之性質，並具有持卡人經由聯合信用卡處理中心
      請求發卡機構撥款之請求書或指示文件之性質，且在信用
      卡簽帳單上偽簽姓名，單從形式上觀察，即足以知悉其表
      示已收受特約商店所交付之交易標的物，含有收據之性質
      ，故行為人冒用他人名義於信用卡簽帳單上簽名，應構成
      刑法第210條之偽造私文書罪，而行為人在偽造簽帳單之
      後，持向特約商店行使，自屬行使偽造私文書之行為。
    2.核被告之所為，係犯刑法第216 條、第210 條之行使偽造
      私文書罪及同法第339 條第1 項之詐欺取財罪。
    3.被告偽造署名之行為係偽造私文書之部分行為，且其偽造
      私文書後復持以行使，應為其行使偽造私文書之高度行為
      吸收，均不另論罪。
    4.被告於起訴書附表四所示之時、地，持熊秀華之台新銀行
      信用卡數次冒名刷卡購買商品等行為，係各於密切之時間
      、同一地點，犯罪手法相同，出於同一行為決意，行為之
      獨立性極為薄弱，依一般社會健全觀念，在時間差距上，
      難以強行分開，在刑法評價上，應視為數個舉動之接續施
      行，合為包括之一行為予以評價，較為合理，應屬接續犯
      。
    5.再被告以一行為同時觸犯行使偽造私文書罪及詐欺取財罪
      ，為想像競合犯，應依刑法第55條之規定，從一重論以行
      使偽造私文書罪。
  ㈤被告所犯上開各罪，犯意各別、行為互殊，應予分論併罰。
參、維持部分原判決暨駁回上訴之理由（即原判決罪刑部分及附
    表一編號2沒收之部分、附表一編號4署押沒收之部分）：
　㈠原審經詳細調查及審理後，基於以上相同之認定，引用刑法
    第216 條、第210 條、第220條第2 項、第339 條第1 項、
    第2項、第321條第1項第1款等規定為依據，並審酌被告正值
    壯年，不思循正途賺取所需，為圖一己之私，竟以不正方法
    而為本件犯行，顯然欠缺尊重他人財產權之法治觀念，所為
    損及他人財產法益，亦危害信用卡交易秩序及電信公司行動
    電話小額付費服務正確性，實有不該，兼衡陳香柔、楊健生
    、熊秀華、台新銀行、花旗銀行所受損失之程度、被告所取
    得財物價值，已賠償陳香柔部分金額，被告之個人戶籍資料
    查詢結果註記為高職肄業之教育程度、犯後坦承犯行等一切
    情狀，各量處附表所示之刑（有期徒刑2月、6月、3月、3月
    ），並定應執行刑有期徒刑10月，並均諭知易科罰金之折算
    標準。另就沒收部分說明①附表一編號2部分，被告侵入住宅
    竊得現金16,000元，是此部分犯罪所得為16,000元，未經扣
    案，亦未實際合法發還被害人，自應依刑法第38條之1 第1 
    項前段、第3 項之規定宣告沒收，並於全部或一部不能沒收
    或不宜執行沒收時，追徵其價額。至竊得之熊秀華花旗銀行
    及台新銀行信用卡，屬個人金融交易所用，均具專屬性，經
    使用人報警後衡情應已掛失並補發新件，該等物品即已失去
    功能，本身客觀財產價值低微，如宣告沒收、追徵價額則欠
    缺刑法上重要性，爰依刑法第38條之2 第2 項之規定，均不
    諭知沒收或追徵，又②附表一編號4署押部分，所示之偽造簽
    帳單業經行使交付特約商店，非被告所有之物，故不為沒收
    ，但其上之「張茲偉」署名共3 枚，均依據刑法第219條之
    規定為沒收等，經核原審上開認事用法，均無違誤，量刑亦
    稱允恰。
　㈡被告上訴意旨固以：所為係因一時貪念，為想分擔家中租金
    、購買自己喜歡物品，而被害人損失已經父親湊款償還，我
    知道錯了，知道被害人之損害也是努力賺來的，也有努力找
    工作還錢，有嘗試和被害人和解，但是並不理想，請法院再
    給我一次機會，讓家人不要再擔心我等語。
　㈢惟刑之量定，係實體法上賦予法院得為自由裁量之事項，倘
    其量刑已以行為人之行為罪責為基礎，並斟酌刑法第57條各
    款所列情狀，在法定刑度內，酌量科刑，如無偏執一端，致
    明顯失出失入情形，不容當事人任憑主觀意見，指摘其違法
    、失當。原審既於判決理由欄內詳予說明其量刑基礎，且敘
    明係審酌前揭各項情狀，顯已斟酌刑法第57條各款事由，並
    基於刑罰目的性之考量、刑事政策之取向以及行為人刑罰感
    應力之衡量等因素而為刑之量定，且以行為人責任為基礎，
    未逾越法定刑度，亦無違背公平正義之精神，客觀上不生量
    刑明顯失出失入之裁量權濫用情形，核屬法院量刑職權之適
    法行使，難認有何不當而構成應撤銷之事由可言。被告上訴
    意旨，係就原審量刑之適法行使，持憑己見而為不同之評價
    ，並無理由，應予駁回。
肆、撤銷改判部分（即原判決關於附表一編號1、3、4犯罪所得
    沒收之部分）
一、按對於判決之一部上訴者，其有關係之部分，視為亦已上訴
    ，刑事訴訟法第348條第2項固定有明文。惟所謂「有關係之
    部分」，係指該判決之各部分在審判上無從分割，因一部上
    訴而其全部「必受影響」者而言（最高法院101年度台上字
    第2585號判決意旨參照）。而刑法沒收新制於104年12月30
    日修正公布、105年7月1日施行，刪除刑法第34條沒收為從
    刑之規定，新增第5章之1「沒收」章名，將沒收定位為「刑
    罰及保安處分以外之法律效果，具有獨立性，而非刑罰（從
    刑）」，則在刑法沒收新制之規範下，沒收與犯罪行為人之
    罪刑宣告，即無傳統實務見解所稱罪刑不可分原則之適用。
    然第一審判決對犯罪行為人某罪為罪刑宣告之同時，就與該
    罪有關係之沒收部分，為沒收之諭知，係以與該沒收有關係
    之犯罪成立為其前提要件，並與第一審判決認定之犯罪行為
    人之犯罪事實（如犯罪工具或犯罪所得等）有關（現行刑法
    第40條第2項、第3項所定之單獨宣告沒收，除違禁物或專科
    沒收之物之單獨宣告沒收外，供犯罪所用、犯罪預備之物、
    犯罪所生之物或犯罪所得之單獨宣告沒收，仍以有犯罪行為
    人之刑事違法行為存在為前提，並與該違法行為之態樣、內
    容有關，此見該項修正之立法理由及刑事訴訟法第455條之3
    4之立法理由自明），依前述最高法院判決意旨所示「必受
    影響」之標準，對罪之上訴，依刑事訴訟法第348條第2項規
    定，其效力自應及於因該罪之成立與否及犯罪事實之認定有
    異而必受影響之相關沒收部分。惟以上係從上訴效力之面向
    而論，若從第二審法院審理結果為觀察，沒收既已定位為獨
    立之法律效果，並非刑罰，且沒收雖係附隨於犯罪行為人之
    犯罪或違法行為，但非認定犯罪或違法行為之前提，單純沒
    收之違法或不當，如無使所附隨之犯罪事實之認定或罪刑之
    宣告發生動搖或受到影響之問題存在，自無前者之違法或不
    當，亦影響及於後者，而構成後者撤銷事由之理由。於此情
    形，該二者應可分離處理，並無不可分性，合先敘明。
二、原審未及審酌被告於原審判決後再清償陳香柔3,500元、台
    新銀行82,966元，此有中國信託銀行新臺幣存提交易憑證、
    本院110年1月15日公務電話紀錄（見本院卷第159、189頁）
    在卷可稽，此部分之賠償金額於沒收中予以扣除，已如前述
    ，然原審仍諭知犯罪所得全部沒收及追徵，將使被告承受不
    利益，尚有未恰，被告上訴意旨固未指摘沒收部分，惟依前
    揭說明，此部分為其對刑之上訴之上訴效力所及，本院自應
    一併審判。又因原判決此一違誤係單純沒收之違法，並未使
    所附隨之犯罪事實之認定或罪刑之宣告隨之動搖或受到影響
    ，揆諸前開論述，自得與罪刑分開處理，單獨撤銷原判決關
    於附表一編號1、3、4犯罪所得沒收部分之諭知。
三、沒收：
　㈠事實欄一㈠部分（即附表一編號1）：被告以陳香柔手機門號
    購買價值7,875 元之遊戲點數，是此部分犯罪所得為7,875 
    元，而被告已返還3,000 元、3,500元予陳香柔，此業經陳
    香柔於偵查中陳述明確（偵29568卷第26頁反面），並有中
    國信託銀行新臺幣存提交易憑證（見本院卷第189頁）在卷
    可稽，則就3000元、3,500元部分不予宣告沒收、追徵；至
    其餘犯罪所得1,375元（計算式：0000－0000－0000＝1375）既
    未經扣案，亦未實際合法發還陳香柔，自應依刑法第38條之
    1第1項前段、第3項之規定宣告沒收，並於全部或一部不能
    沒收或不宜執行沒收時，追徵其價額（詳如附表一編號1撤
    銷後之犯罪所得沒收主文欄所示）。  
  ㈡事實欄一㈡2部分（即附表一編號3）：被告持熊秀華之花旗銀
    行及台新銀行信用卡，盜刷價值396 元之商品，是此部分犯
    罪所得為396 元未經扣案，然其中有關台新銀行部分損害額
    66元業已經賠償等情，有本院110年1月15日公務電話紀錄（
    見本院卷第159頁）在卷可查，是此部分應予扣除，故未實
    際合法發還熊秀華、花旗銀行之330元（計算式：396－66＝33
    0），自應依刑法第38條之1第1項前段、第3 項之規定宣告
    沒收，並於全部或一部不能沒收或不宜執行沒收時，追徵其
    價額（詳如附表一編號3撤銷後之犯罪所得沒收主文欄所示
    ）。
  ㈢事實欄一㈡3部分（即附表編號4）：被告持熊秀華之台新銀行
    信用卡，盜刷價值82,900元之商品，是此部分犯罪所得為82
    ,900元，然業已全數賠償完畢乙節，有本院110年1月15日公
    務電話紀錄（見本院卷第159頁）在卷可查，是揆之前揭說
    明，僅就此部分單純為撤銷，不再另為沒收之諭知。
據上論斷，應依刑事訴訟法第368 條、369條第1項前段、第364
條，判決如主文。
本案經檢察官劉仕國、劉家瑜提起公訴，檢察官柯怡如到庭執行
職務。
中　　華　　民　　國　　110 　年　　2 　　月　　18　　日
                刑事第十二庭審判長法　官  陳如玲
                                  法　官  蔡如惠
                                  法　官  郭惠玲
以上正本證明與原本無異。
如不服本判決，應於收受送達後20日內向本院提出上訴書狀，其
未敘述上訴之理由者並得於提起上訴後20日內向本院補提理由書
（均須按他造當事人之人數附繕本）「切勿逕送上級法院」。告
訴人或被害人如對於本判決不服者，應具備理由請求檢察官上訴
，其上訴期間之計算係以檢察官收受判決正本之日期為準。
                                  書記官  賴尚君
中　　華　　民　　國　　110 　年　　2 　　月　　18　　日
附錄本案論罪科刑法條全文：
中華民國刑法第210條
偽造、變造私文書，足以生損害於公眾或他人者，處5 年以下有
期徒刑。
　
中華民國刑法第216條
行使第210 條至第215 條之文書者，依偽造、變造文書或登載不
實事項或使登載不實事項之規定處斷。
　
中華民國刑法第220條
在紙上或物品上之文字、符號、圖畫、照像，依習慣或特約，足
以為表示其用意之證明者，關於本章及本章以外各罪，以文書論
。
錄音、錄影或電磁紀錄，藉機器或電腦之處理所顯示之聲音、影
像或符號，足以為表示其用意之證明者，亦同。
　
中華民國刑法第321條
犯前條第1 項、第2 項之罪而有下列情形之一者，處6 月以上5
年以下有期徒刑，得併科50萬元以下罰金：
一、侵入住宅或有人居住之建築物、船艦或隱匿其內而犯之。
二、毀越門窗、牆垣或其他安全設備而犯之。
三、攜帶兇器而犯之。
四、結夥三人以上而犯之。
五、乘火災、水災或其他災害之際而犯之。
六、在車站、港埠、航空站或其他供水、陸、空公眾運輸之舟、
    車、航空機內而犯之。
前項之未遂犯罰之。
　
中華民國刑法第339條
意圖為自己或第三人不法之所有，以詐術使人將本人或第三人之
物交付者，處5 年以下有期徒刑、拘役或科或併科50萬元以下罰
金。
以前項方法得財產上不法之利益或使第三人得之者，亦同。
前二項之未遂犯罰之。
　
中華民國刑法第358條
無故輸入他人帳號密碼、破解使用電腦之保護措施或利用電腦系
統之漏洞，而入侵他人之電腦或其相關設備者，處3 年以下有期
徒刑、拘役或科或併科30萬元以下罰金。

附表一：
編號 事實 原審主文中有關犯罪所得沒收之部分 撤銷後之犯罪所得沒收主文 1 事實一 ㈠ 未扣案之犯罪所得新臺幣肆仟捌佰柒拾伍元沒收，於全部或一部不能沒收或不宜執行沒收時，追徵其價額。 未扣案之犯罪所得新臺幣壹仟參佰柒拾伍元沒收，於全部或一部不能沒收或不宜執行沒收時，追徵其價額。 2 事實一 ㈡1 未扣案之犯罪所得新臺幣壹萬陸仟元沒收，於全部或一部不能沒收或不宜執行沒收時，追徵其價額。 （此部分上訴駁回） 3 事實一 ㈡2 未扣案之犯罪所得新臺幣參佰玖拾陸元沒收，於全部或一部不能沒收或不宜執行沒收時，追徵其價額。 未扣案之犯罪所得新臺幣參佰參拾元沒收，於全部或一部不能沒收或不宜執行沒收時，追徵其價額。 4 事實一 ㈡3 未扣案之犯罪所得新臺幣捌萬貳仟玖佰元沒收，於全部或一部不能沒收或不宜執行沒收時，追徵其價額。 （此部分經本院撤銷後，不另為其他諭知） 

附表二：（合計7,875元）
編號 交易時間 交易金額 1 108年6月4日下午5時37分 670元 2 108年6月7日早上9時36分 330元 3 108年6月8日早上5時29分 340元 4 108年6月10日早上5時32分 330元 5 108年6月11日中午12時32分 660元 6 108年6月11日中午12時48分 340元 7 108年6月13日下午1時27分 33元 8 108年6月16日凌晨3時31分38秒 500元 9 108年6月16日凌晨3時31分55秒 670元 10 108年6月16上午7時21分 1690元 11 108年5月8日上午11時24分 170元 12 108年5月26日凌晨0時42分 170元 13 108年5月17日上午6時40分 500元 14 108年5月17日上午6時0分 500元 15 108年5月17日上午5時51分 170元 16 108年5月9日上午9時46分 340元 17 108年5月8日下午1時58分 330元 18 108年5月8日下午1時7分37秒 33元 19 108年5月8日下午1時7分21秒 33元 20 108年5月8日下午1時5分 33元 21 108年5月8日上午11時28分 33元 

附表三：（合計396元）
編號 信用卡別 交易時間 交易商品 交易金額 1 花旗銀行卡號0000-0000-0000-0000 號 108年8月30日下午4時23分 Itune store網路商店商品 330元 2 台新銀行卡號0000-0000-0000-0000 號 108年8月29日早上10時50分 Itune store網路商店商品 33元 3  108年8月30日凌晨2時54分 Itune store網路商店商品 33元 

附表四：合計82,900元
編號 信用卡別 交易時間 交易商品 交易金額 1 台新銀行卡號0000-0000-0000-0000 號 108年8月30日下午4時38分 巴黎世家 TRACK2.0藍紅色鞋 28,000元 2  108年8月30日下午4時39分 巴黎世家 TRIPLE S黑紅色鞋 29,900元 3  108年8月30日下午4時40分 巴黎世家 SPEED黑白色鞋 25,000元